臺灣臺北地方法院民事裁定             100年度訴字第2324號
原      告  亮碧思國際股份有限公司
法定代理人  李光世
訴訟代理人  陳月秀律師
            謝宗穎律師
被      告  杜成功
上列當事人間請求返還公司文件事件，本院裁定如下：
    主    文
本件移送臺灣板橋地方法院。
    理    由
一、按訴訟，由被告住所地之法院管轄；訴訟之全部或一部，法
    院認為無管轄權者，依原告聲請或依職權以裁定移送其管轄
    法院，民事訴訟法第一條第一項前段、第二十八條第一項定
    有明文。
二、本件原告起訴主張：被告自民國九十五年間起擔任該公司董
    事長，嗣該公司營業狀況不如預期、連年虧損，該公司董事
    兼持股達百分之九十九之最大股東黃樹雄乃申請自行召集股
    東會獲准，而於一００年四月十四日召集臨時股東會，會中
    決議解散該公司，並選任李光世會計師為清算人。詎被告竟
    繼續持有該公司印鑑大小章、統一發票章、購票證、公司執
    照、營利事業登記證、銀行開戶資料、財產目錄、存貨清單
    、財務報表、會計師查核報告書、傳票及會計憑證、帳簿、
    資產負債表、損益表、股東名簿、所得稅申報書、合約書、
    經銷商佣金明細表、相關資料、民刑事行政訴訟、非訟事件
    、主管機關處分裁罰、訴願、聲請等一切法律事件相關資料
    、經理人及員工名冊、財物事務總目錄、文卷檔案清冊與證
    件、辦公室財產設備、電子儲存媒體、鑰匙、門禁卡，迄未
    返還，經該公司於一００年四月二十二日寄發存證信函催告
    返還，仍未獲置理，爰依民法第七百六十七條之規定起訴請
    求被告返還。
三、本件被告自九十六年三月五日即已自臺北市大安區○○○路
    ○段二五二巷十七號七樓遷出，而設籍在新北市○○區○○
    街二七巷十一號五樓，有戶籍謄本附卷可稽，不在本院管轄
    區域內，至臺北市大安區○○○路○段二五二巷十七號七樓
    址，前經本院將調解期日通知送達該址，因未獲會晤本人，
    亦無有辨別事理能力之同居人、受僱人得付與，而寄存在該
    地警察機關即臺北市政府警察局大安分局敦化南路派出所，
    但迄今已逾一月仍無人前往領取，此經本院職權查證屬實，
    有公務電話記錄可考，是臺北市大安區○○○路○段二五二
    巷十七號七樓並非被告居所甚明，依民事訴訟法第一條前段
    之規定，本件應由被告住所地法院即臺灣板橋地方法院管轄
    ，茲原告向無管轄權之本院起訴，顯係違誤，爰依職權將本
    件移送於管轄法院即臺灣板橋地方法院。
四、原告雖主張依民事訴訟法第十四條之規定，其公司所在地法
    院為管轄法院，然該條所指「因關於財產管理有所請求而涉
    訟者」，係指當事人間有財產管理關係，管理人據以請求管
    理報酬，例如公寓大廈管理委員會向區分所有權人請求給付
    管理費，或財產所有權人本於財產管理關係請求管理人交付
    所管理之財產或財產經管理所生利得之訴訟，本件兩造間為
    董事委任關係，並非該條所指財產管理關係，且原告係依民
    法第七百六十七條之規定為請求，自無該條文之適用，併此
    敘明。
五、依民事訴訟法第二十八條第一項裁定如主文。
中    華    民    國   100    年    7     月    8     日
                    民事第一庭  法  官  洪文慧
以上正本係照原本作成。
如對本裁定抗告須於裁定送達後十日內向本院提出抗告狀，並繳
納抗告費新臺幣一千元。
中    華    民    國   100    年    7     月    8     日
                                書記官  林芝儀